【裁判字號】    99,聲,946
【裁判日期】    990603
【裁判案由】    聲請具保停止羈押
【裁判全文】
臺灣臺南地方法院刑事裁定               99年度聲字第946號
聲  請  人
即被告之父  乙○○
聲  請  人
即  被  告  甲○○
上列聲請人因被告偽造文書等案件，聲請具保停止羈押，本院裁
定如下：
    主  文
聲請駁回。
    理  由
一、聲請意旨詳如附件即聲請書所示。
二、按被告及得為其輔佐人之人或辯護人，得隨時具保，向法院
    聲請停止羈押，刑事訴訟法第110條第1項定有明文，本件聲
    請人乙○○係被告之父，聲請人甲○○係被告本人，有全戶
    戶籍資料查詢結果在卷可稽，其依法固得向法院聲請具保停
    止被告之羈押。惟查：
（一）本院前以被告甲○○涉犯刑法第339條第1項、第158條第1
      、第216條、第211條之罪嫌重大，且尚有共犯不詳姓名自
      稱「郭銘禮檢察官」之人、「陳老闆」、「小雷」、「小
      天」等人尚未到案，有勾串共犯之虞，非予羈押顯難進行
      審判、執行，而有羈押之必要，於民國99年5月20日，依
      刑事訴訟法第101條第1項第2款之規定執行羈押在案。
（二）按刑事訴訟法第114條第3款所稱「羈押之被告，現罹疾病
      ，非保外治療顯難痊癒」，係指該羈押之被告現在罹有疾
      病，非離開看守所，在外治療，無法使之痊癒復原而言，
      如經審查結果，確定並非顯難痊癒之疾病，而看守所即可
      治療處理者，即應以其聲請無理由予以駁回。查本件聲請
      人乙○○以被告罹患非開放性肺結核，認在看守所內有醫
      療及藥物不便之處，聲請交保就醫云云，惟查依台灣台南
      看守所99年4月27日南所戒字第0990002774號函稱：「本
      所在押禁見被告甲○○，罹患肺部浸潤性肺結核病症，於
      99年4月26日戒送至衛生署胸腔醫院門診治療中，相關療
      程約6個月．．．」等語，有該所上開函附在偵卷可稽（
      見偵查卷第52頁），是依上開函覆意旨，足認看守所確有
      安排被告戒護外醫事宜，並無看守所無法處理被告上開所
      罹疾病之情事。又本院於99年5月20日訊問被告「在看守
      所是否有持續治療？」，被告亦答稱「看守所有帶我去衛
      生署胸腔病院就診，目前都有持續吃藥」，此有本院99年
      5月20日訊問筆錄可稽，益足證明被告並無非離開看守所
      ，無法治療疾病之情事，是聲請人之上開主張，並無足採
      。
（三）再本院審酌被告所犯前開偽造文書等罪嫌，係假借院檢人
      員之名義持偽造之公文書詐騙被害人之財物，甚至在被害
      人被騙後仍再度行騙，且有共犯待續以追查，被告所為顯
      對於社會治安危害甚大且有繼續偵查其他共犯之必要，而
      具保、責付或限制住居等強制處分，均難以替代羈押處分
      ，是被告仍有繼續羈押之必要性。
三、綜上，本院審酌上開情節，認本院前以刑事訴訟法第101條
    第1項第2款之規定，對被告實施羈押之原因仍屬存在，且有
    繼續羈押被告之必要。從而，聲請人之聲請，難以准許，應
    予駁回。
四、依刑事訴訟法第220條，裁定如主文。
中    華    民    國    99    年    6     月    3     日
              刑事第二庭    審判長法  官  蘇義洲
                                  法  官  徐文瑞
                                  法  官  黃瑪玲
以上正本證明與原本無異
如不服本裁定應於送達後五日內向本院提出抗告狀
                                  書記官  黃玉秀
中    華    民    國    99    年    6     月    3     日

司法院資訊處製作；財團法人民間司法改革基金會備份。
